臺灣士林地方法院交通事件裁定　　　　　　　　　九十一年度交聲字第一三一九號
　　原處分機關　臺北巿交通事件裁決所
　　受 處分 人　甲○○
右列受處分人因違反道路交通管理處罰條例案件，對於臺北市交通事件裁決所九十一
年十二月四日所為之處分（原處分案號：北市裁三字第駕裁二二—Ａ0000000
0號），聲明異議，本院裁定如左：
    主    文
原處分撤銷。
    理    由
一、按道路交通管理處罰條例所定罰鍰之處罰，行為人接獲違反道路交通管理事件通
    知單後，於十五日內得不經裁決，逕依第九十二條第三項之罰鍰標準，向指定之
    處所繳納結案；不符舉發事實者，應於十五日內，向指定之處所陳述意見；其不
    依通知所定期限前往指定處所聽候裁決，「且未依規定期限繳納罰鍰結案」或向
    處罰機關陳述意見者，處罰機關得逕行裁決，同條例第九條第一項前段定有明文
    。再按道路交通管理處罰條例所定罰鍰之處罰事件已依期限到案，除有繼續調查
    必要外，其有下列情形之一者，得不經裁決逕依標準表期限內自動繳納罰鍰之規
    定收繳罰鍰結案：「一、行為人對舉發事實承認無訛者。二、行為人委託他人到
    案接受處罰者。」；又違反道路交通管理事件，行為人認為舉發之事實與違規情
    形相符者，得於接獲通知單後，親自或委託他人持該通知單，不經裁決自動向指
    定處所，逕依裁罰標準執行並繳納罰鍰結案，違反道路交通管理事件統一裁罰標
    準及處理細則第四十一條第一項、第四十八條第一項亦分別定有明文。從而，揆
    諸上開規定，違反交通管理事件行為人依期限到案而得以最低裁罰標準繳納罰鍰
    結案，係以承認舉發違規事實，願意接受處罰為其要件，對此等案件，處罰機關
    即無庸另行製作裁決書，此由道路交通管理處罰條例第九條第一項後段另規定行
    為人不服舉發事實，應於一定期限內，向處罰機關陳述意見或提出陳述書，聽候
    裁決，又未依期限陳述意見或提出陳述書者，且未依規定期限繳納罰鍰結案者，
    處罰機關得逕行裁決，及違反道路交通管理事件統一處罰標準及處理細則第四十
    四條第一項亦規定違反道路交通管理事件行為人，未依規定自動繳納罰鍰，或未
    依規定到案聽候裁決，處罰機關應於二月內依標準表逕行裁決，觀之甚明。從而
    ，道路交通管理條例第八十七條僅就不服主管機關所為處罰（裁決）之受處分人
    ，規定得於接受裁決書之翌日起二十日內，向管轄法院聲明異議，至於已自動到
    案繳納罰鍰結案之案件，既以行為人承認違規事實為前提要件，本無從再就違規
    行為有無加以爭執，是主管機關對此類事件依法無需製作裁決書，此誠屬當然之
    解釋。
二、經查，本件原處分機關以異議人於民國九十一年十月十五日十四時三十三分在台
    北市○○路、民族東路駕駛車號七Ｂ—六二八號營業小客車，超過規定之最高時
    速二十公里以上違規，而於九十一年十二月四日依道路交通管理處罰條例第四十
    條第一項、第六十三條第一項第一款規定，裁處異議人罰鍰新台幣（下同）一千
    九百元，並記違規點數一點等情，固有裁決書一份在卷足憑。惟查異議人既於指
    定到案日期九十一年十一月三十日前之九十一年十一月二十九日到案並繳納罰鍰
    而結案，此有前開裁決書可稽，原處分機關於結案後再行裁決，已非適法，異議
    人於繳納罰鍰結案後復爭執其無違規事由而聲明異議，雖非可取，惟原處分機關
    不應制作裁決書而制作，實有撤銷之事由，爰將原處分即前開裁決撤銷（但異議
    人並非不罰），以符法治。
據上論結，應依道路交通案件處理辦法第二十條，裁定如主文。
中        華        民        國    九十一    年    十二    月  三十一  日
                                    臺灣士林地方法院交通法庭
                                                  法  官  洪  慕  芳
右正本證明與原本無異。
如不服本裁定應於送達後五日內向本院提出抗告狀。
                                                  書記官  田  汲  雷
中        華        民        國    九十二    年    一      月    二    日
